# 【萌新求助！！】一个股权问题

提问人：Uniqueluyj 时间：2022-12-15 11:43:19
【【 问题 背景】如下 图 所示所示，， A~F 合合伙伙成立了甲公司，，其中其中 A 公司、公司、 B 公司公司 为 国企国企，， C为 私企私企，， D、 E、 F为 个人个人，， 协议 中中 约 定各方定各方 实际 出出 资见 （（ 1 ），）， 约 定股定股 权 构构成比例成比例 见 （（ 2 ），），但因但因 为C 私企和私企和D 个人未个人未 实际 出出 资为 0 ，，而是以不好 评 估或不能 评 估的作价入股，，所以所以 A、 B、 E、 F 都会都会帮帮其他人代出一部分 资 金。金。
【【 问题 】】
现 在站在在站在 B 国企的角度，，多出的那部分 8.88应该 放在那个科目 进 行核算行核算，，如果如果 B 国企参股不符合某某法律法 规 ，，不知道各位 审计 大大 师 能不能能不能 链 接一下出 处 ，， 谢谢 ！！

回答人：chenyiwei
没有看到图片和表格？
根据主帖中的文字描述，需关注为何代出资，以及国企B代出资款项是否有权及可能向其他合伙人收回，并收取资金代垫的利息；是否可能构成权益代持；等等，据此确定这部分代出资额是否构成对被代出资的合伙人的一项债权，还是实质上增加了在合伙企业享有的权益；或者是否还可能有其他考虑。